【裁判字號】    97,訴,371
【裁判日期】    970930
【裁判案由】    清償債務
【裁判全文】
臺灣雲林地方法院民事判決               97年度訴字第371號
原      告  永豐商業銀行股份有限公司
法定代理人  丙○○
訴訟代理人  乙○○
            丁○○
被      告  甲○○
上列當事人間請求給付借款事件，本院於97年9 月17日言詞辯論
終結，判決如下：
    主  文
被告應給付原告新台幣陸拾陸萬貳仟柒佰壹拾陸元，及自民國九
十七年七月九日起至清償日止，按年息百分之7.34計算之利息，
並自民國九十七年八月十日起逾期在六個月以內者，按上開利率
百分之十，逾期超過六個月者，按上開利率百分之二十計算之違
約金。
訴訟費用新台幣柒仟貳佰柒拾元由被告負擔。
    事  實
一、原告起訴主張：被告甲○○於民國94年10月20日簽發貸款申
    請書向原告貸款新台幣（下同）1,300,000 元，約定利息依
    原告之房屋貸款指標利率加4.67% 機動調整，目前為7.34%
    ，貸款期限為自實際撥款日起60個月分期本息攤還，詎料，
    被告自97年8 月9 日起即未依約繳款，原告迭經催討，仍未
    獲付款，目前尚欠如訴之聲明所示之金額、違約金，爰依信
    用貸款申請書之約定及民法消費借貸之法律關係，請求被告
    給付等語，並聲明：如主文所示。
二、被告答辯：被告確實有欠錢，但因為被告太太去年車禍，造
    成家庭變故，所以都沒有收入，家裡的不動產也都假扣押，
    所以實在都沒有任何財產，而小孩剛剛當完兵，因為有助學
    貸款，又要被告負擔，所以被告不是不要還，只是被告經濟
    確實有困難，是否可以讓被告緩半年，讓被告去賣房子來清
    償等語。並聲明；原告之訴駁回。
三、法院之判斷：
  (一)原告主張之上開事實，業據其提出理財金貸款申請書、貸款
    約定書、月付金繳款記錄查詢一覽表、放款利率歷史資料查
    詢一覽表等件為證，並為被告自認，自堪信其主張為真實。
  (二)按借用人應於約定期限內，返還與借用物種類、品質、數量
    相同之物；遲延之債務，以支付金錢為標的者，債權人得請
    求依法定利率計算之遲延利息，但約定利率較高者，仍從其
    約定；當事人得約定債務人於債務不履行時，應支付違約金
    ，民法第478 條前段、第233 條第1 項、第250 條第1 項分
    別定有明文。又依兩造之貸款約定書第七條第一款之約定：
    任何一宗債務不依約清償或攤還本金時，立約人（即被告）
    即喪失期限利益，原告得逕向立約人請求清償全部債務之本
    息、手續費、違約金、遲利利息…等。依上開條文及兩造之
    約定書條款可知，被告之借款債務既已視為全部到期，且遲
    未給付，則原告本於兩造約定書第七條第一款之約定及消費
    借貸之法律關係，請求被告給付原告如主文第一項所示之金
    額及利息、違約金，為有理由，應予准許。
四、本件訴訟費用確定為7270 元，應由被告負擔。
五、訴訟費用負擔之依據：民事訴訟法第78條。
中    華    民    國    97    年    9     月    30    日
                  民事第一庭    法  官  黃瑞井
以上正本係照原本作成
如對本判決上訴，須於判決送達後廿日內向本院提出上訴狀
中    華    民    國    97    年    9     月    30    日
                                書記官  徐基典


司法院資訊處製作；財團法人民間司法改革基金會備份。
